臺灣嘉義地方法院刑事判決
110年度原交易字第3號
公  訴  人  臺灣嘉義地方檢察署檢察官
被      告  張志偉
指定辯護人  楊瓊雅律師
上列被告因公共危險案件，經檢察官提起公訴（110年度偵字第7
946號），嗣於本院準備程序中，就被訴事實為有罪之陳述，經
本院告知簡式審判程序意旨，並聽取當事人之意見後，裁定進行
簡式審判程序，判決如下：
    主  文
張志偉吐氣所含酒精濃度達每公升零點二五毫克以上而駕駛動力
交通工具，累犯，處有期徒刑陸月，併科罰金新臺幣貳萬元，有
期徒刑如易科罰金，罰金如易服勞役，均以新臺幣壹仟元折算壹
日。
    事  實
一、張志偉於民國110年8月25日中午12時30分許至同日下午2時3
    0分許止之期間，在嘉義縣水上鄉大崙村之新○鐵工廠內飲用
    保力達藥酒，而有吐氣所含酒精濃度達每公升0.25毫克以上
    之情形，竟仍於同日下午3時許，自該處駕駛車牌號碼000-0
    000號自用小客車上路欲前往嘉義長庚醫院搭載同事，於同
    日下午3時20分許行經嘉義縣太保市168號公路與太子大道交
    岔路口時為警攔查，經警於同日下午3時28分實施酒精測定
    ，測得其吐氣所含酒精濃度達每公升0.28毫克，始悉上情。
二、案經嘉義縣警察局移送臺灣嘉義地方檢察署檢察官偵查後起
    訴。
    理  由
一、本案被告張志偉所犯係死刑、無期徒刑、最輕本刑為3年以
    上有期徒刑以外之罪，其於準備程序中就被訴事實為有罪之
    陳述，經本院告知簡式審判程序之旨，並聽取檢察官、被告
    及辯護人之意見後，裁定進行簡式審判程序。又依刑事訴訟
    法第273條之2、同法第159條第2項之規定，簡式審判程序不
    適用傳聞法則有關限制證據能力之相關規定，合先敘明。
二、前揭事實，業據被告於警詢、偵訊、本院準備程序及審理時
    均坦承不諱（見嘉縣警刑偵一字第1100041408號卷【下稱警
    卷】第2至3頁，110年度偵字第7946號卷第16頁，本院交易
    字卷第39、46頁），並有嘉義縣警察局交通隊處理公共危險
    罪酒精測定紀錄表、嘉義縣警察局舉發違反道路交通管理事
    件通知單、呼氣酒精測試器檢定合格證書、車輛詳細資料報
    表、公路監理電子閘門查詢資料等件在卷可稽（見警卷第6
    、10至12、14至15頁），被告上開自白核與事實相符，應堪
    採信。本案事證明確，被告之犯行堪可認定，應依法論科。
三、論罪科刑：
　㈠核被告所為，係犯刑法第185條之3第1項第1款之吐氣所含酒
    精濃度達每公升0.25毫克以上而駕駛動力交通工具罪。
　㈡被告前因公共危險案件，經臺灣花蓮地方法院以107年度花原
    交簡字第483號判決判處有期徒刑6月確定，於108年7月10日
    徒刑易科罰金執行完畢等情，有臺灣高等法院被告前案紀錄
    表在卷可憑（見本院交易字卷第11至16頁），其受徒刑之執
    行完畢後，5年以內故意再犯本案有期徒刑以上之罪，為累
    犯，審酌被告於上開案件執行完畢後，未能因此記取教訓，
    竟於5年以內再次犯本案同罪質之酒後駕車犯行，足見被告
    對刑罰之反應力薄弱，又本案縱予加重最低本刑，本院於法
    定刑內所為之量刑尚屬合理，被告之人身自由並無因此遭受
    過苛侵害或超過其所應負擔罪責之情形，爰依刑法第47條第
    1項之規定及參酌司法院釋字第775號解釋意旨，加重其刑及
    最低本刑。
　㈢爰以行為人之責任為基礎，審酌被告於本案前除有上開構成
    累犯之酒後駕車紀錄外（此部分為免重複評價，不再於此審
    酌），於100年、105年間均有因酒後駕車遭法院判刑確定之
    紀錄，本案為被告第5次因酒後駕車遭查獲，此有臺灣高等
    法院被告前案紀錄表在卷可稽（見本院交易字卷第11至16頁
    ），其未能記取教訓，竟又於飲用酒類後，貿然駕駛車輛上
    路，無視道路交通安全及政府遏止酒後駕車之政策，並對道
    路交通安全造成潛在威脅，所為非是，惟考量被告犯後坦承
    犯行，態度良好，兼衡被告測得吐氣所含酒精濃度為每公升
    0.28毫克之犯罪情節、駕駛動力交通工具之種類、原因、經
    過之時間、於本院審理時自承高中肄業之智識程度、未婚、
    目前從事油漆工作之生活狀況（見本院交易字卷第47頁）等
    一切情狀，量處如主文所示之刑，並諭知徒刑易科罰金及罰
    金易服勞役之折算標準，以示懲儆。
據上論斷，應依刑事訴訟法第273條之1第1項、第299條第1項前
段，刑法第185條之3第1項第1款、第47條第1項、第41條第1項前
段、第42條第3項前段，刑法施行法第1條之1第1項，判決如主文
。
本案經檢察官詹喬偉提起公訴，檢察官徐鈺婷到庭執行職務。
中　　華　　民　　國　　110 　年　　12　　月　　1 　　日
　　　　　　　　　刑事第六庭　法　官　官怡臻
以上正本證明與原本無異。
如不服本判決應於收受判決後20日內向本院提出上訴書狀，並應
敘述具體理由；其未敘述上訴理由者，應於上訴期間屆滿後20日
內向本院補提理由書（均須附繕本）「切勿逕送上級法院」。
中　　華　　民　　國　　110 　年　　12　　月　　1 　　日
　　　　　　　　　　　　　　　書記官　李彥廷
附錄本案論罪科刑法條：
中華民國刑法第185 條之3
駕駛動力交通工具而有下列情形之一者，處2 年以下有期徒刑，
得併科20萬元以下罰金：
一、吐氣所含酒精濃度達每公升零點二五毫克或血液中酒精濃度
    達百分之零點零五以上。
二、有前款以外之其他情事足認服用酒類或其他相類之物，致不
    能安全駕駛。
三、服用毒品、麻醉藥品或其他相類之物，致不能安全駕駛。
因而致人於死者，處3 年以上10年以下有期徒刑；致重傷者，處
1 年以上7 年以下有期徒刑。
曾犯本條或陸海空軍刑法第54條之罪，經有罪判決確定或經緩起
訴處分確定，於五年內再犯第1 項之罪因而致人於死者，處無期
徒刑或5 年以上有期徒刑；致重傷者，處3 年以上10年以下有期
徒刑。